臺灣高等法院高雄分院刑事判決　　　　　　　九十一年度上更 (一)字第三九號
　　上　訴　人　甲○○
　　即　被　告
　　選任辯護人　陳嘉銘
右上訴人因詐欺等案件，不服臺灣高雄地方法院八十七年度訴字第一四九六號中華民
國八十八年四月九日第一審判決（起訴案號：臺灣高雄地方法院檢察署八十六年度偵
字第二三五五０號），提起上訴，判決後，經最高法院發回更審，本院判決如左：
      主      文
原判決關於甲○○部分撤銷。
甲○○共同以犯詐欺罪為常業，處有期徒刑壹年。
      事      實
一、甲○○未取得合法醫師資格，依法不得從事醫療行為，為規避醫師法不得擅自執
    行醫療業務之規定，並能與中央健康保險局（下稱中央健保局）簽訂合約，以藉
    承辦全民健康保險醫療業務之名，對來所病患診療後得向中央健保局申報醫療費
    用牟利，竟與具有醫師資格之何炳榮（民國前五年二月二十四日出生，時年已九
    十一歲高齡，案發後於八十九年十二月十三日死亡）共同意圖為自己不法之所有
    ，基於概括之犯意，僱用何炳榮為醫師掩護，自民國八十四年十二月十八日起，
    由甲○○出資在高雄縣岡山鎮○○路六六號開設朝春診所，何炳榮則在該診所掛
    名為負責醫師，而甲○○連續為病患從事診察、治療、處方等醫療業務行為，並
    以何炳榮名義製作該等病患就診之不實紀錄，輸入電腦，而以此不實記載之醫療
    費用申請書表，向中央健保局申請給付，致中央健保局陷於錯誤，計自八十五年
    一月至八十六年九月，給付如附表一所示之金額，合計新台幣（下同）五百五十
    六萬四千六百一十八元，足以生損害於中央健保局。甲○○與何炳榮二人並恃以
    為生，以之為常業，嗣經中央健保局派員於八十六年八月十四日，抽訪吳梅英等
    保險對象而獲悉上情。
二、案由中央健保局告發，經台灣高雄地方法院檢察署檢察官偵查起訴。
      理      由
一、訊據上訴人即被告甲○○（下稱被告）並不否認自八十四年十二月十八日起，與
    何炳榮在高雄縣岡山鎮○○路六六號開設朝春診所，由何炳榮在該診所掛名為負
    責醫師，從事醫療業務，並與中央健保局簽訂合約，承辦全民健康保險醫療業務
    ，向中央健保局申報醫療費用等之事實，惟否認有右開犯行，辯稱：我僅僱用何
    炳榮醫師看診，自己並無從事醫療行為，黃洪麗芳等人以前之指述，都出於健保
    局人員之誤導云云。
二、經查：
  (一)被告並無醫師資格，而與年邁有醫師資格之何炳榮在高雄縣岡山鎮○○路六六號
    開設朝春診所，業據被告供明，復據何炳榮於八十六年八月七日中央健保局業務
    訪查時稱：「我在朝春診所開辦至今，都是將醫師執照租借給甲○○，由甲○○
    每月支付我六萬元牌照費用，該診所醫療業務我都不參與，我僅提供醫師執照，
    其他的健保醫療業務，費用申報，都由甲○○做，健保支付的費用也是直接匯給
    甲○○，我都未經手，僅每月領取六萬元執照費」等語（見偵查卷第二三、二四
    頁）可資參證。事後由甲○○撰擬，由何炳榮具名之自白書，則改稱二人合作經
    營朝春診所多年，由其負責電腦醫療處方，由甲○○負責內務，健保局人員訪查
    時，誤會健保局訪查人員之詢問，所言不實云云（見偵查卷第二五、二六頁），
    係事後卸責之作為，不足採取。
  (二)朝春診所與中央健保局簽訂合約，承辦全民健康保險醫療業務，亦據被告陳明，
    且有「全民健康保險特約醫事服務機構合約」書可考（見原審卷第二九至四三頁
    、偵查卷第四至六頁），自八十五年一月起至八十六年十二月止，向中央健保局
    申報醫療費用，其申請給付情形，如附表一所示，有中央健保局高雄分局九十一
    年五月二十二日健保高費一字第０九一０００五九四五號函及附件即附表一可證
    。經核該朝春診所自八十五年一月至八十六年九月，向中央健保局申報醫療費用
    ，就其申報金額、核減金額、核定金額、暫付金額、扣款金額、實付金額、及申
    報日期、付款日期，均分別列載甚明，應堪採信。
  (三)何炳榮係年邁之人，雖有醫師資格，但因年邁體衰，無執行醫療業務之能力，此
    就其於原審提出之診斷書可見一斑（見原審卷第二三頁），後於八十九年十二月
    十三日死亡，有戶籍謄本之記載及其子女均拋棄繼承之台灣高雄地方法院八十八
    年三月十日八十八年度繼字第九三號通知可按（見原審卷第六七、六八頁），朝
    春診所之醫療業務，係由被告為之，其僱用何炳榮掛牌，僅係利用其醫師執照，
    製造何炳榮行醫之假象，藉以應付衛生行政機關之視察，掩護甲○○施行醫療行
    為，此由被告辯稱：「我僅僱用何炳榮醫師：：：：」及於原審稱「我有向何炳
    榮借牌（指醫師執照）」（見原審卷第七六頁），於本院九十一年六月四日調查
    時稱「：：在爭執期間，我有遵守給何炳榮半薪：：：」，足資獲得堅強之心證
    ，即何炳榮到被告處開設朝春診所，乃係受被告之僱用，故由被告付予薪水，並
    非有醫師資格之何炳榮自行開設診所，而僱用無醫師資格之被告為職員，從事打
    雜之行政業務之事實，堪已認定。
  (四)被告無醫師資格，而執行醫療業務等情，業據證人洪麗芳於八十六年十月十五日
    偵查中證稱：我與公公每次去朝春診所均由一位四十餘歲之女人看診，該看診之
    人即提示相片之人甲○○，包藥也是她，製作病歷的也是她等語（見偵查卷第四
    十九頁）。另證人吳梅瑛、黃新記、陳有利、蕭箱於中央健保局初次訪查時均陳
    稱：甲○○為其治療、給藥、打針，並未有其他醫師在場等語（見偵查卷第九頁
    至二十二頁），甚為詳盡，健保局人員於查訪時雖僅提供被告之身分證影本供證
    人等辨識，然被告與何炳榮不僅年貌有異，性別更屬不同，豈有誤認之理？證人
    洪麗芳、吳梅瑛、黃新記、陳有利、蕭箱、洪高桂花（吳梅瑛之婆婆）、黃惠敏
    （洪麗芳之女）事後於原審及本院審理時改稱去朝春診所就醫時，皆係由一男性
    之老醫師（指何炳榮）看診云云，顯係事後迴護被告之詞，自難採信。又被告與
    何炳榮於中央健保局人員查訪時，均供稱渠等對來所病患未製作實體病歷表，僅
    依何炳榮口頭囑咐給予病患打針，處方則按病症鍵入電腦後，由電腦輸出處方再
    由甲○○包藥等語，此有中央健保局業務查訪紀錄在卷可按；惟檢察官偵查中，
    同案被告何炳榮經檢察官訊問及病歷表係何人所製，何炳榮當時供稱：病歷表均
    係我寫的，甲○○未寫過病歷表等語（見偵查卷第五十五頁背面），惟被告於原
    審審理中卻供稱：病歷簡表是我抄寫以申報健保，因為何炳榮不會寫英文，我照
    他所開處方抄寫等語（見原審卷第十九頁），二人所供互異，且經比較卷附病歷
    表與何炳榮手書之病歷記載根本不同，故前揭病歷表係被告於對病患實施診療行
    為時所製作無訛。此外，復有醫療費用審查報表、健保高醫字第八八○○七八六
    四號函、申請健保醫療費用相關資料在卷可佐，被告虛以何炳榮名義，製作不實
    之門診處方表及醫療給付申請表，詐領醫療費用，自足生損害於中央健保局。
  (五)被告要求傳訊陳再、周晏、蔡洪店、洪高桂花、吳梅瑛、黃新記、洪麗芳、黃惠
    敏、蕭箱、王彩雲等人；經查吳梅瑛、黃新記、陳有利、蕭箱於原審均到庭稱是
    一位何老醫師看診，同庭洪麗芳則稱「沒印象，因最近腦部開刀，記憶不清」云
    云（見原審卷第六十二至六十四頁），洪高桂花、黃新記、黃惠敏、蕭箱於本院
    前審證稱「是一位男老醫師看診」云云；同庭吳梅瑛證稱「不是甲○○看診，：
    ：：：我說是幫忙包藥，沒說有看診」云云（見本院上易卷第六三至六六頁）。
    陳再、蔡洪店均於本院前審到庭證述「是一位男性老醫師看診」云云（見上易卷
    第九十九頁）。洪高桂花、吳梅瑛於八十月七年一月十日各具名簽署：「健局人
    員八月分來訪我及婆婆高桂花、洪裕傑、洪維華、確實在朝春診所由何炳榮醫師
    親自診斷治療」，陳有利同日簽署：「我確實身體不適到朝春診所，由何炳榮醫
    師看診治療」，李鄭玉琴同日簽署：「健保人員八月分來我公公李萬確實在朝春
    診所由何炳榮醫親自診斷治療」、黃新記同日簽署：「我及父親黃福建在朝春診
    所確實由何炳榮醫師診斷治療」、簫箱同日簽署：「我確實在朝春診所為何炳榮
    醫師所診斷」等語之字據（見本院上易卷第一九七頁）。王彩雲於本院前審稱：
    「由同一醫師看診病人，我給老醫師何炳榮看病的，未特別注意甲○○是否在場
    ，病歷由何醫師製作：：：不知甲○○有無替我寫病歷表」云云（見原審卷第二
    七、二八頁、本院上易卷第一六四、一六五頁）；但偵查卷所附由朝春診所提供
    之王彩雲、高雅俐二患者之手寫病歷表，確係被告所為（見偵查卷第三一至三五
    頁），與何炳榮手寫者比對（見偵查卷第三六頁），顯然不同。上揭所證，無非
    迴護被告之詞。被告選任辯護人要求本院調取洪麗芳在長庚醫院高雄分院之病歷
    ，證明洪女於八十七年三月二十二日至八十七年四月四日因腦內動脈瘤破裂合併
    蜘蛛網膜下腔出血住院治療，經本院調閱該部分資料，固係如此，但洪麗芳於腦
    病開刀治療前之八十六年十月十五日偵查中已供述綦詳（詳如前所述），其八十
    八年三月十五日開刀治療後之原審供述「沒印象，因最近腦部開刀，記憶不清」
    一節，惟長庚醫院高雄分院九十一年五月二日（九一）長庚院高字第０九八二號
    函亦稱「洪女係於八十七年三月二十七日經血管攝影檢查發現約一公分之腦動脈
    瘤，腦動脈瘤破裂後可影響其記憶力及識別能力，未破裂前則無異常影響」，自
    應以前腦動脈瘤未破裂前則無異常影響之偵查中之供述，為正確可信。吳梅瑛、
    黃新記、陳有利、蕭箱、洪麗芳於中央健保局訪查時，則均有甲○○之女性身分
    證附卷，指證確係由甲○○為之診治，事後翻異，乃係迴護之詞，自非可取。中
    央健保高屏分局八十八年八月三十日健保高醫字第八八００七八六四號函稱：「
    ：：：有關洪桂花（吳梅瑛眷屬）、吳梅瑛、黃新記、蕭箱、黃惠敏（洪麗芳眷
    屬）之訪問記錄內容係該分局醫務管理組查核課訪查人員戴志賢及劉靜修二人依
    據受訪保險對象陳述就醫事實記載，上述紀錄內容皆經受訪之保險對象確認無誤
    後始簽章於後，訪查現場另有在場人者，亦請見證確為保險對象陳述內容後簽章
    ，顯訪問紀錄之內容皆為受訪人之意思表示」（見本院上易卷第一一六頁）。另
    高雅俐乃被告甲○○之女兒，於本院前審稱「與其母住在一起，曾在該診所看過
    病，由何炳榮老醫生看診病人，甲○○幫忙掛號而已，不是她寫病歷表」，無非
    母女關係故為迴護其母之詞，自非可取。被告要求傳訊周晏，旨在證明八十六年
    八月七日在該朝春診所打點滴時，有健保局人員來訪查，與陳再及蔡洪店被健保
    人員查問，確定由何炳榮醫師看診。茲被告甲○○謂病患周晏及陳再係由何炳榮
    口頭交待其鍵入「感冒」或「上呼吸道感染」即由電腦跑處方，再由其包藥，診
    所沒有製作實體病歷（見偵查卷第二七頁），然而歷次之惑冒病毒不一，各病患
    之感染情況不同，體質亦異，豈能預先做好固定之處方鍵入電腦，來者不拒，付
    予相同之藥劑，此豈非草菅人命之密醫行逕，茲陳再及蔡洪店經本院前審查證，
    係迴護被告之詞，如前所述，自無傳訊周晏之必要。被告要求再傳訊陳再、周晏
    、蔡洪店、洪高桂花、吳梅瑛、黃新記、洪麗芳、黃惠敏、蕭箱、王彩雲，亦無
    必要。
    綜上所述，本件事證明確，被告前述所辯無非卸責之詞，不足採信，其犯行洵堪
    認定。
三、按被告甲○○無醫師資格卻實際從事醫療工作，係從事醫療業務之人，醫師法第
    二十八條第一項前段之犯罪，以未具有合法醫師資格為犯罪構成要件之一，並非
    因身分或其他特定關係而成立之犯罪。何炳榮雖具有合法醫師資格，然與未具合
    法醫師資格之甲○○共同實施犯罪，彼此間有犯意之聯絡及行為之分擔，均應成
    立醫師法第二十八條第一項之共同正犯。該法條既非因身分或特定關係而成立犯
    罪，何炳榮醫師部分，自不得適用刑法第三十一條第一項之規定為論處其罪刑之
    依據（最高法院八十六年度台非字第二一四號非常上訴刑事判決要旨參照）。又
    執行醫療業務而收取醫療費用，惟具醫師資格者始得為之，無醫師資格而擅自執
    行醫療業務，其收取醫療費用縱有對價關係，究屬違法之行為，且其醫療品質不
    能與有醫師資格者相比，既為法之所禁而仍為之，即難謂無不法所有之意圖。此
    在付費之保險機構或病患不知執行醫療業務者無醫師資格之情形尤為明顯。若病
    患知之而仍前往就診，並自願付費，亦屬是否因陷於錯誤而給付醫療費用之問題
    ，而非被告有無不法所有意圖之問題。本件以何炳榮醫師之名義與健保局簽約，
    則僅何炳榮醫師有為健康保險之被保險人看診之權利與義務，亦僅由何炳榮醫師
    為被保險人看診，始得向健保局請領醫療給付。茲被告與何炳榮二人共謀，由被
    告為病患看診，卻以何炳榮醫師之名義申請醫療給付，自屬詐術，並使健保局不
    察而如數給付，已合乎詐欺罪之構成要件，且違法執行醫療業務而詐領醫療給付
    ，恃以為生，為常業之事實，應論以刑法第三百四十條常業詐欺罪。被告製作病
    患就診之紀錄，即於病歷表或門診處方治療簡表及醫療給付申請表上記載病患係
    由其看診，或以其自己之名義申請醫療給付，必不獲准，是以病患實際上雖係由
    被告看診，仍於上開文書虛偽記載看診之醫師為何炳榮醫師，顯係明知為不實之
    事項，而登載於業務上作成之文書，並足以生損害於健保局（全體被保險人），
    此種不實之登載，不論是由被告或何炳榮醫師為之，或二人共同為之，亦不論以
    被告或何炳榮醫師之名義為之，均難辭業務登載不實罪責。本件被告與何炳榮醫
    師並以此業務上登載不實之文書向健保局申請醫療給付，即犯刑法第二百十六條
    、第二百十五條行使業務登載不實之偽造文書罪，先後多次所為，時間緊接，手
    法相同，觸犯犯罪構成要件相同之罪名，為連續犯，以一罪論。其登載不實事項
    之低度行為應為行使之高度行為所吸收，不另論罪。又公訴人起訴書將被告前揭
    業務上登載不實事項之行為誤植係犯刑法第三百十條之罪，應予更正如前揭法條
    所載。本件被告與何炳榮二人共犯醫師法第二十八條第一項之罪，並犯共同行使
    業務上登載不實之文書罪及常業詐欺罪，所犯三罪有方法結果之牽連關係，應從
    共同常業詐欺罪處斷。公訴人僅以刑法第三百三十九條第一項之普通詐欺罪起訴
    ，尚有未洽，起訴法條應予變更。
四、原審對被告甲○○予以論罪科刑，固非無見，惟查：(一)被告違法執行醫療業務而
    詐領健保費用，顯有恃此維生之常業犯行，已如前述，原審僅論以刑法第三百三
    十九條第一項之普通詐欺罪，尚有未合。(二)被告向中央健保局所詐領醫療費用之
    金額如附表一所示計0000000元，有中央健保局高屏分局九十一年五月二
    十二日健保高費一字第０九一０００五九四五號函及其附件附卷足憑，原判決謂
    如表二所示，自有未合。被告上訴意旨，否認犯罪，雖無理由，惟原判決既有上
    開可議，仍應由本院將原判決關於被告甲○○部分，予以撤銷改判，審酌被告並
    無醫師資格，竟為圖領健保費用，罔顧病患權益，擅自執行醫療業務等一切情狀
    ，量處有期徒刑一年。
五、同案被告何炳榮部份，已因死亡，經原審諭知不受理確定，不另論列，附此敘明
    。
據上論斷，應依刑事訴訟法第三百六十九條第一項前段、第三百六十四條、第二百九
十九條第一項前段、第三百條、醫師法第二十八條第一項，刑法第二十八條、第五十
六條、第五十五條、第三百四十條、第二百十六條、第二百十五條，罰金罰鍰提高標
準條例第一條前段判決如主文。
本案經檢察官張金塗到庭執行職務。
中      華      民      國     九十一    年     七      月      三      日
                              臺灣高等法院高雄分院刑事第四庭
                                  審判長法官  蕭權閔
                                        法官  陳吉雄
                   法官  陳啟造
右正本證明與原本無異。
如不服本判決應於收受本判決後十日內向本院提出上訴書狀，其未述上訴理由者，
並得於提起上訴後十日內向本院補提理由書狀（均須按他造當事人之人數附繕本）「
切勿逕送上級法院」。
                                      書記官  白  蘭
中      華      民      國     九十一    年     七      月      五      日
附錄本件論罪科刑之法條：
醫師法第二十八條第一項
未取得合法醫師資格，擅自執行醫療業務者，處一年以上三年以下有期徒刑，得併科
新臺幣三萬元以上十五萬元以下罰金，其所使用之藥械沒收之。但合於左列情形之一
者，不在此限：
一、在中央衛生主管機關認可之醫院，於醫師指導下實習之國內醫學院、校學生或畢
    業生。
二、在醫療機構於醫師指示下之護士、助產士或其他醫事人員。
三、合於第十一條第一項但書規定者。
四、臨時施行急救者。
修正前刑法第三百四十條
以犯前條之罪為常業者，處一年以上七年以下有期徒刑，得併科五千元以下罰金。
刑法第二百十六條
行使第二百十條至第二百十五條之文書者，依偽造、變造文書或登載不實事項或使登
載不實事項之規定處斷。
刑法第二百十五條
從事業務之人，明知為不實之事項，而登載於其業務上作成之文書，足以生損害於公
眾或他人者，處三年以下有期徒刑、拘役或五百元以下罰金。
附  表二：
┌────┬────────────┬─────┬─────────┐
│病患姓名│就    診    日    期    │ 地    點 │詐取金額（新台幣）│
├────┼────────────┼─────┼─────────┤
│洪高桂花│民國                    │          │                  │
│        │八十六年三月八日        │朝春診所  │    二百八十元    │
├────┼────────────┼─────┼─────────┤
│洪 裕 傑│八十五年十一月二十日    │朝春診所  │    二百八十元    │
├────┼────────────┼─────┼─────────┤
│洪 裕 傑│八十六年十一月二十九日  │朝春診所  │    二百八十元    │
├────┼────────────┼─────┼─────────┤
│洪 裕 傑│八十六年三月七日        │朝春診所  │    二百八十元    │
├────┼────────────┼─────┼─────────┤
│洪 裕 傑│八十六年三月十六日      │朝春診所  │    二百八十元    │
├────┼────────────┼─────┼─────────┤
│洪 裕 傑│八十六年三月十九日      │朝春診所  │    二百八十元    │
├────┼────────────┼─────┼─────────┤
│洪 裕 傑│八十六年五月十一日      │朝春診所  │    二百八十元    │
├────┼────────────┼─────┼─────────┤
│洪 維 苹│八十六年三月七日        │朝春診所  │    二百八十元    │
├────┼────────────┼─────┼─────────┤
│洪 維 苹│八十六年三月二十二日    │朝春診所  │    二百八十元    │
├────┼────────────┼─────┼─────────┤
│洪 維 苹│八十六年三月二十六日    │朝春診所  │    二百八十元    │
├────┼────────────┼─────┼─────────┤
│洪 維 苹│八十六年四月二日        │朝春診所  │    二百八十元    │
├────┼────────────┼─────┼─────────┤
│洪 維 苹│八十六年四月五日        │朝春診所  │    二百八十元    │
├────┼────────────┼─────┼─────────┤
│洪 維 苹│八十六年五月十二日      │朝春診所  │    二百八十元    │
├────┼────────────┼─────┼─────────┤
│吳 梅 瑛│八十六年三月十二日      │朝春診所  │    二百八十元    │
├────┼────────────┼─────┼─────────┤
│吳 梅 瑛│八十六年三月十六日      │朝春診所  │    二百八十元    │
├────┼────────────┼─────┼─────────┤
│吳 梅 瑛│八十六年三月二十一日    │朝春診所  │    二百八十元    │
├────┼────────────┼─────┼─────────┤
│吳 梅 瑛│八十六年四月一日        │朝春診所  │    二百八十元    │
├────┼────────────┼─────┼─────────┤
│吳 梅 瑛│八十六年四月四日        │朝春診所  │    二百八十元    │
├────┼────────────┼─────┼─────────┤
│吳 梅 瑛│八十六年四月十七日      │朝春診所  │ 二百八十元    │
├────┼────────────┼─────┼─────────┤
│吳 梅 瑛│八十六年四月二十八日    │朝春診所  │    二百八十元    │
├────┼────────────┼─────┼─────────┤
│吳 梅 瑛│八十六年四月三十日      │朝春診所  │    二百八十元    │
├────┼────────────┼─────┼─────────┤
│吳 梅 瑛│八十六年五月九日        │朝春診所  │    二百八十元    │
├────┼────────────┼─────┼─────────┤
│黃 福 建│八十五年七月二十五日    │朝春診所  │    二百五十元    │
├────┼────────────┼─────┼─────────┤
│黃 福 建│八十五年七月二十六日    │朝春診所  │    二百五十元    │
├────┼────────────┼─────┼─────────┤
│黃 福 建│八十五年九月十九日      │朝春診所  │    二百五十元    │
├────┼────────────┼─────┼─────────┤
│黃 福 建│八十五年九月二十一日    │朝春診所  │    二百五十元    │
├────┼────────────┼─────┼─────────┤
│黃 福 建│八十五年九月二十三日    │朝春診所  │    二百五十元    │
├────┼────────────┼─────┼─────────┤
│黃 福 建│八十五年十月二日        │朝春診所  │    二百五十元    │
├────┼────────────┼─────┼─────────┤
│黃 福 建│八十五年十月四日        │朝春診所  │    二百八十元    │
├────┼────────────┼─────┼─────────┤
│黃 福 建│八十五年十一月十五日    │朝春診所  │    二百五十六元  │
├────┼────────────┼─────┼─────────┤
│黃 福 建│八十五年十一月十七日    │朝春診所  │    二百五十六元  │
├────┼────────────┼─────┼─────────┤
│黃 福 建│八十五年十一月十八日    │朝春診所  │    三百十六元    │
├────┼────────────┼─────┼─────────┤
│黃 福 建│八十六年一月十七日      │朝春診所  │    七百零六元    │
├────┼────────────┼─────┼─────────┤
│黃 福 建│八十六年一月二十二日    │朝春診所  │    七百零六元    │
├────┼────────────┼─────┼─────────┤
│黃 福 建│八十六年一月二十四日    │朝春診所  │    七百零六元    │
├────┼────────────┼─────┼─────────┤
│黃 福 建│八十六年一月二十六日    │朝春診所  │    七百零六元    │
├────┼────────────┼─────┼─────────┤
│黃 福 建│八十六年二月十六日      │朝春診所  │    二百五十元    │
├────┼────────────┼─────┼─────────┤
│黃 福 建│八十六年二月十八日      │朝春診所  │    二百五十元    │
├────┼────────────┼─────┼─────────┤
│黃 福 建│八十六年二月二十日      │朝春診所  │    二百八十元    │
├────┼────────────┼─────┼─────────┤
│黃 福 建│八十六年三月十日        │朝春診所  │    二百八十元    │
├────┼────────────┼─────┼─────────┤
│黃 福 建│八十六年三月十三日      │朝春診所  │    二百八十元    │
├────┼────────────┼─────┼─────────┤
│黃 福 建│八十六年三月十六日      │朝春診所  │    二百八十元    │
├────┼────────────┼─────┼─────────┤
│黃 福 建│八十六年三月十九日      │朝春診所  │    二百八十元    │
├────┼────────────┼─────┼─────────┤
│黃 福 建│八十六年三月二十一日    │朝春診所  │    二百八十元    │
├────┼────────────┼─────┼─────────┤
│黃 新 記│八十五年六月十一日      │朝春診所  │    二百八十元    │
├────┼────────────┼─────┼─────────┤
│黃 新 記│八十五年六月十四日      │朝春診所  │    二百八十元    │
├────┼────────────┼─────┼─────────┤
│黃 新 記│八十五年六月二十三日    │朝春診所  │    二百八十元    │
├────┼────────────┼─────┼─────────┤
│黃 新 記│八十五年六月二十八日    │朝春診所  │    二百八十元    │
├────┼────────────┼─────┼─────────┤
│黃 新 記│八十五年九月六日        │朝春診所  │    二百八十元    │
├────┼────────────┼─────┼─────────┤
│黃 新 記│八十五年九月十九日      │朝春診所  │    二百八十元    │
├────┼────────────┼─────┼─────────┤
│黃 新 記│八十五年十二月八日      │朝春診所  │    二百八十元    │
├────┼────────────┼─────┼─────────┤
│黃 新 記│八十五年十二月十日      │朝春診所  │    二百八十元    │
├────┼────────────┼─────┼─────────┤
│黃 新 記│八十五年十二月十七日    │朝春診所  │    二百八十元    │
├────┼────────────┼─────┼─────────┤
│黃 新 記│八十五年十二月二十二日  │朝春診所  │    二百八十元    │
├────┼────────────┼─────┼─────────┤
│黃 新 記│八十五年十二月二十五日  │朝春診所  │    二百八十元    │
├────┼────────────┼─────┼─────────┤
│黃 新 記│八十五年十二月二十八日  │朝春診所  │    二百八十元    │
├────┼────────────┼─────┼─────────┤
│黃 新 記│八十六年一月四日        │朝春診所  │    二百八十元    │
├────┼────────────┼─────┼─────────┤
│黃 新 記│八十六年一月八日        │朝春診所  │    二百八十元    │
├────┼────────────┼─────┼─────────┤
│黃 新 記│八十六年一月十六日      │朝春診所  │    二百八十元    │
├────┼────────────┼─────┼─────────┤
│黃 新 記│八十六年一月十九日      │朝春診所  │    二百八十元    │
├────┼────────────┼─────┼─────────┤
│黃 新 記│八十六年一月三十日      │朝春診所  │    二百八十元    │
├────┼────────────┼─────┼─────────┤
│黃新 記│八十六年二月十三日      │朝春診所  │    二百八十元    │
├────┼────────────┼─────┼─────────┤
│黃 惠 敏│八十六年三月二十二日    │朝春診所  │    二百八十元    │
├────┼────────────┼─────┼─────────┤
│蕭    箱│八十五年七月二十三日    │朝春診所  │    二百八十元    │
├────┼────────────┼─────┼─────────┤
│蕭    箱│八十五年十二月二十七日  │朝春診所  │    二百八十元    │
├────┼────────────┼─────┼─────────┤
│蕭    箱│八十六年三月二十日      │朝春診所  │    二百五十元    │
├────┼────────────┼─────┼─────────┤
│蕭    箱│八十六年三月二十一日    │朝春診所  │    二百五十元    │
├────┼────────────┼─────┼─────────┤
│蕭    箱│八十六年三月二十四日    │朝春診所  │    二百八十元    │
├────┼────────────┼─────┼─────────┤
│蕭    箱│八十六年四月二十一日    │朝春診所  │    二百八十元    │
├────┼────────────┼─────┼─────────┤
│蕭    箱│八十六年四月二十七日    │朝春診所  │    二百八十元    │
└────┴────────────┴─────┴─────────┘
                                                                  Ａ
